【裁判字號】    98,易,84
【裁判日期】    980422
【裁判案由】    竊盜
【裁判全文】
臺灣屏東地方法院刑事判決                98年度易字第84號
公  訴  人  臺灣屏東地方法院檢察署檢察官
被      告  丙○○
                    現在臺灣嘉義監獄執行中
上列被告因竊盜案件，經檢察官提起公訴（98年度偵字第262 號
），被告就被訴事實為有罪之陳述，本院裁定行簡式審判程序，
判決如下：
    主  文
丙○○毀越牆垣、安全設備竊盜，累犯，處有期徒刑壹年。又毀
越牆垣、安全設備竊盜，累犯，處有期徒刑壹年。應執行有期徒
刑壹年拾月。
    事  實
一、丙○○前曾於民國93年間因竊盜案件，經臺灣臺北地方法院
    以93年度易字第1044號判決判處有期徒刑4 月確定；復於同
    年間因違反妨害兵役治罪條例案件，經本院以93年度簡字第
    1154號判決判處有期徒刑3 月確定，上開有期徒刑4 月、3
    月嗣經臺灣臺北地方法院以93年度聲字第2120號裁定應執行
    有期徒刑6 月；又於94年間因竊盜案件，經本院以94年度易
    字第72號判決判處有期徒刑7 月確定，並與上開有期徒刑6
    月接續執行，甫於94年12月29日縮刑期滿執行完畢。詎丙○○猶不知悛悔，竟意圖為自己不法之所有，並基於加重竊盜
    之犯意，於97年4 月1 日9 時30分許，至乙○○所居住位於
    屏東縣屏東市○○路91巷20號之住處，先踰越圍牆進入庭院
    ，再持置於住宅外之石頭將2 樓窗戶玻璃打破，以毀越安全
    設備窗戶之方式，侵入乙○○之住宅內（無故侵入住宅部分
    未據告訴），並在該住宅內竊得乙○○（起訴書誤載為林麗
    容）所有之猴型金飾1 只（重約2 錢），得手後旋即逃離現
    場。丙○○另意圖為自己不法之所有，並基於加重竊盜之犯
    意，於同日13時許，至甲○○所居住位於屏東縣屏東市○○
    路84巷17號之住處，先踰越圍牆進入庭院，再徒手將2 樓紗
    窗破壞，以毀越安全設備紗窗之方式，侵入甲○○之住宅內
    （無故侵入住宅部分未據告訴），並在該住宅內竊得甲○○
    所有之新臺幣35,000元、美金200 元、數位相機1 台、金飾
    1 批，得手後旋即逃離現場。嗣經警據報至乙○○之上開住
    處採得丙○○遺留在現場之血跡送鑑後而循線查獲。
二、案經屏東縣警察局屏東分局報請臺灣屏東地方法院檢察署檢
    察官偵查起訴。
    理  由
一、本件被告丙○○所犯係死刑、無期徒刑、最輕本刑為3 年以
    上有期徒刑以外之罪，其於準備程序中就被訴事實為有罪之
    陳述，經法官告知簡式審判程序之旨，並聽取當事人之意見
    後，本院認為適宜進行簡式審判程序審理，合先敘明。
二、上揭事實，業據被告丙○○於警詢時、偵查中及本院審理時
    坦承不諱，核與證人即被害人乙○○、甲○○於警詢時證述
    之情相符，並有現場照片18幀在卷足憑，且在被害人乙○○
    住處採得之血跡之DNA-STR 型別，經鍵入內政部警政署刑事
    警察局去氧核醣核酸資料庫比對結果，發現與被告DNA-STR
    型別相同，有該局97年8 月6 日刑醫字第0970103040號鑑驗
    書附卷可稽，堪認被告之自白與事實相符，本件事證明確，
    被告犯行均堪認定。
三、按圍牆、窗戶均具有隔絕內外之防閑作用，分屬牆垣及安全
    設備，是核被告丙○○所為，均係犯刑法第321 條第1 項第
    2 款之毀越牆垣、安全設備竊盜罪。被告所犯2 罪間，犯意
    各別，行為互殊，皆可獨立評價，應予分論併罰。又被告前
    曾於93年間因竊盜案件，經臺灣臺北地方法院以93年度易字
    第1044號判決判處有期徒刑4 月確定；復於同年間因違反妨
    害兵役治罪條例案件，經本院以93年度簡字第1154號判決判
    處有期徒刑3 月確定，上開有期徒刑4 月、3 月嗣經臺灣臺
    北地方法院以93年度聲字第2120號裁定應執行有期徒刑6 月
    ；又於94年間因竊盜案件，經本院以94年度易字第72號判決
    判處有期徒刑7 月確定，並與上開有期徒刑6 月接續執行，
    甫於94年12月29日縮刑期滿執行完畢等情，有臺灣高等法院
    被告前案紀錄表1 份在卷可稽，其於受徒刑之執行完畢，5
    年以內故意再犯本件有期徒刑以上之罪，為累犯，所犯2 罪
    均應依刑法第47條第1 項之規定加重其刑。爰審酌被告不思
    正途營生，竟貪圖小利而為侵入住宅竊盜犯行，惟犯罪後坦
    承犯行態度良好，被害人乙○○、甲○○於警詢時亦表示不
    提出告訴且不欲被告賠償，足認所生損害尚屬輕微，及被告
    犯罪之目的、手段等一切情狀，就其所犯各罪分別量處如主
    文所示之刑，並定其應執行之刑，以資懲儆。至檢察官雖求
    處對被告宣告強制工作，然被告辯稱係因染上毒癮始為竊盜
    犯行，查被告有多次施用毒品之前案紀錄，有臺灣高等法院
    被告前案紀錄表在卷可稽，堪認其受制於施用毒品需相當之
    花費，始一時失慮犯下數起竊盜犯行，且被告犯後深表悔意
    ，應已知悔悟，自難以被告為本件竊盜犯行，即遽認其有犯
    竊盜罪之習慣，本院審酌上情，認尚無令被告於刑之執行前
    入勞動處所強制工作之必要，併此敘明。
據上論斷，應依刑事訴訟法第299 條第1 項前段、第273 條之1
第1 項，刑法第321 條第1 項第2 款、第47條第1 項、第51條第
5 款，判決如主文。
本案經檢察官廖華君到庭執行職務。
中    華    民    國    98    年    4     月    22    日
                  刑事第五庭    法  官  林家聖
以上正本證明與原本無異。
如不服本判決應於收受判決後10日內向本院提出上訴書狀，並應
敘述具體理由；其未敘述上訴理由者，應於上訴期間屆滿後20日
內向本院補提理由書（均須按他造當事人之人數附繕本）「切勿
逕送上級法院」。
中    華    民    國    98    年    4     月    22    日
                                書記官  陳蓉柔
附錄本案論罪科刑法條全文：
刑法第321 條第1 項第2 款
犯竊盜罪而有左列情形之一者，處6 月以上、5 年以下有期徒刑
：
二  毀越門扇、牆垣或其他安全設備而犯之者。


司法院資訊處製作；財團法人民間司法改革基金會備份。
